【裁判字號】    98,易,526
【裁判日期】    981002
【裁判案由】    傷害
【裁判全文】
臺灣基隆地方法院刑事判決               98年度易字第526號
公  訴  人  臺灣基隆地方法院檢察署檢察官
被      告  乙○○
上列被告因傷害案件，經檢察官提起公訴（98年度偵字第3656號
），被告並於準備程序進行中為有罪之陳述，本院乃裁定以簡式
審判程序進行審理，並判決如下：
    主      文
乙○○傷害人之身體，處拘役貳拾日，如易科罰金，以新臺幣壹
仟元折算壹日。
    事實及理由
一、本件犯罪事實及證據，均引用檢察官起訴書（以下簡稱「起
    訴書」）之記載（詳如附件），併補充暨更正如下：
  (一)法院組織之說明
    查刑事訴訟法第284 條之1 ：「除簡式審判程式、簡易程式
    及第三百七十六條第一款、第二款所列之罪之案件外，第一
    審應行合議審判。」業於本案繫屬以前經公佈施行。兼以本
    案起訴罪名，核與刑事訴訟法第376 條第1 款、第2 款之規
    定相符，是其當有首開規定之適用，即其法院組織應為獨任
    審判無誤。
  (二)本案之審判程序
    本案被告乙○○所犯者，非為死刑、無期徒刑、最輕本刑為
    三年以上有期徒刑之罪或高等法院管轄之第一審案件；兼以
    被告業於準備程序進行中，就被訴事實為有罪之陳述，本院
    乃告知其簡式審判程式之旨，並於聽取公訴人、被告之意見
    後，依刑事訴訟法第273 條之1 第1 項規定，裁定改行簡式
    審判程式。準此，本案當亦有刑事訴訟法第159 條第2 項前
    段，「不受傳聞證據法則拘束」之例外性規定之適用。
  (三)證人未經依法具結之證述：
    按證人、鑑定人倘依法應具結而未具結者，其證言或鑑定意
    見，依刑事訴訟法第158 條之3 規定，乃絕對無證據能力，
    而不得作為本案審判之證據。查證人即告訴人丙○○於檢察
    官偵查中，概係以「告訴人」或「受訊問人」之身分而為陳
    述，且所供有關本案被告乙○○之涉案情節，亦未經檢察官
    於供前或供後告以偽證罪之處罰並命之具結，兼以核無「不
    得令證人（丙○○）具結之事由」，則其當屬證人依法應具
    結而未具結之證言，按諸首開規定，自係絕對無證據能力，
    恆不得作為本案審判之證據。據此，足資證明本案犯罪事實
    之證據，自不包括起訴書「證據並所犯法條」欄一所載之「
    告訴人丙○○於…偵訊中」之指述。換言之，本案證據應更
    正如下：
  1.被告乙○○之自白。
  2.證人即告訴人丙○○之警詢證述。
  3.卷附之新昆明醫院診斷證明書1 紙。
二、論罪科刑：
    核被告乙○○如起訴書犯罪事實欄之所為，係犯刑法第277
    條第1 項之普通傷害罪。本院審酌被告徒手毆擊告訴人之犯
    罪手法及其動機、告訴人所受傷害之程度（右胸挫傷、左手
    指多處擦傷）及被告雖迄未賠償告訴人所受損害，然其亦未
    推諉己過之犯後態度等一切情狀，量處如主文所示之刑，併
    諭知易科罰金之折算標準。
三、據上論斷，應依刑事訴訟法第284 條之1、第273 條之1 第1
    項、第299 條第1 項前段、第310 條之2 、第454 條第2 項
    ，刑法277 條第1 項、第41條第1 項前段，刑法施行法第1
    條之1 ，判決如主文。
本案經檢察官丁○○到庭執行職務。
中    華    民    國    98    年    10    月    2     日
                  刑事第四庭法  官  王慧惠
以上正本證明與原本無異。
如不服本判決應於收受送達後10日內向本院提出上訴書狀，並應
敘述具體理由；其未敘述上訴理由者，應於上訴期間屆滿後20日
內向本院補提理由書(均須按他造當事人之人數附繕本)「切勿逕
送上級法院」。
中    華    民    國    98    年    10    月    2     日
                            書記官  王一芳
附錄論罪法條：
刑法第277 條第1 項
傷害人之身體或健康者，處3 年以下有期徒刑、拘役或1 千元以
下罰金。
附件：
臺灣基隆地方法院檢察署檢察官起訴書
                                      98年度偵字第3656號
    被      告  乙○○  男  46歲（民國○○年○○月○日生）
                        住基隆市○○區○○路74巷30弄35號
                          之2（3樓）
                        居基隆市○○區○○路80巷7之2號
                        身份證統一編號：Ｚ000000000號
上列被告因傷害案件，業經偵查終結，認應提起公訴，茲將犯罪
事實及證據並所犯法條分敘如下：
        犯罪事實
一、乙○○與丙○○均以教授國際標準舞為業，平時均在基隆巿
    仁三路24號2樓之「佳樂迪歌舞廣場」教課，民國97年12月
    間起，因乙○○所教導之3位學生均轉由丙○○教導，雙方
    因生怨隙。98年4月7日18時40分許，乙○○坐在「佳樂迪歌
    舞廣場」舞池旁座椅上時，有一不詳姓名年籍女性前來交談
    ，以言語批評乙○○之教舞風格、稱讚丙○○教舞方式，並
    稱乙○○之學生遭搶走係活該等語，乙○○聽其言論已覺氣
    憤，再見丙○○在舞池中對其冷笑，認為丙○○存心挑釁，
    復因前有學生跳槽之怨隙，新舊憤恨難忍，竟在上開歌舞廣
    場，以拳頭毆打丙○○之頭、胸部，丙○○以手護頭，因而
    受有右胸挫傷及左手指多處擦傷等傷害。
二、案經丙○○訴由基隆巿警察局第一分局報告偵辦。
        證據並所犯法條
一、上開犯罪事實，業據被告乙○○於警詢及本署偵查中自白不
    諱，核與告訴人丙○○於警偵訊中指訴情節相符，且有新昆
    明醫院診斷證明書附卷可資佐證，被告犯行洵堪認定。
二、核被告所為，係犯刑法第277條第1項之傷害罪嫌。
三、依刑事訴訟法第251條第1項提起公訴。
  此  致
臺灣基隆地方法院
中    華    民    國    98    年    9     月    7     日
                              檢察官  甲  ○  ○
本件正本證明與原本無異
中    華    民    國    98    年    9     月    14    日
                              書記官  林  敬  展
附錄所犯法條：
中華民國刑法第277條
    （普通傷害罪）
    傷害人之身體或健康者，處3年以下有期徒刑、拘役或1千元
    以下罰金。
    犯前項之罪因而致人於死者，處無期徒刑或7年以上有期徒
    刑；致重傷者，處3年以上10年以下有期徒刑。


司法院資訊處製作；財團法人民間司法改革基金會備份。
